【裁判字號】    90,上易,300
【裁判日期】    920711
【裁判案由】    公共危險
【裁判全文】
台灣高等法院花蓮分院刑事判決                      九十年度上易字第三號
    上   訴   人  臺灣臺東地方法院檢察署檢察官
    被        告  丁○○
    選任  辯護人  張政衡律師
右上訴人因被告公共危險案件，不服臺灣台東地方法院八十九年度易字第二二三號中
華民國九十年九月十九日第一審判決（起訴案號：臺灣台東地方法院檢察署八十八年
度偵字第二九七一號），提起上訴，本院判決如左：
    主  文
原判決撤銷。
丁○○承攬工程人於營造建築物時，違背建築術成規，致生公共危險，處有期徒刑陸
月，如易科罰金，以佰元折算壹日。緩刑參年。
    事  實
一丁○○係建成工程行之負責人，其於民國八十七年十二月二日與甲○○簽訂「工程
  契約書」承攬甲○○所定作之臺東市○○路○段四十二巷四十五弄八十六號房屋時
  ，違背建築術成規，未依建築設計圖營造，使一樓柱結構有錯開現象，造成結構柱
  底下無基礎，而一樓右側立面中間結構柱未與樑系統搭接，造成該建築物結構脆弱
  而有傾倒之可能，致生公共危險。
二案經甲○○訴由臺灣臺東地方法院檢察署檢察官偵查起訴。
    理  由
一右揭事實，已經被害人甲○○於偵審中一再指訴甚詳，且核與臺灣省建築師公會臺
  東縣辦事處鑑定指派建築師鑑定結論：「未依建築設計圖施工，使一樓柱結構有錯
  開現象，造成結構柱底下無基礎，一樓右側立面中間結構柱未與系統搭接，致該
  建築物結構產生嚴重之危險性」相符，有鑑定報告書附卷可稽（見偵查卷第四一頁
  ），再經鑑定建築師乙○○於偵查及本院受命法官調查到庭明確證述屬實（見偵查
  卷第六三至六四頁、本院卷第三一至三三頁），並有前述鑑定報告書所附現場照片
  附案可稽。被告丁○○雖辯稱：伊有照設計圖施工，但伊將地基（基礎）完成後，
  告訴人甲○○依據地理師劉俊龍之建議，要求伊將房屋之方向作調整，因為房屋調
  整了方向，所以才產生結構柱與地樑產生錯開現象云云，惟已經告訴人堅決否認，
  經本院傳訊被告所指之地理師丙○○（原名劉俊龍）到庭亦否認其事，並堅稱伊僅
  係受被告之邀順道前往前述房屋坐落地點查看，但當時一樓結構體已經完成等語（
  見本院卷第一０六頁），足見被告前開辯解並非事實，其未依建築術成規施工，致
  生公共危險，至為明顯，其犯行已經足堪認定。
二核被告所為，係犯刑法第一百九十三條之罪。原審失察，遽為無罪之諭知，尚有未
  洽，公訴人執此提起本件上訴為有理由，自應撤銷改判。爰審酌被告犯罪後並未立
  即採取補救措施，猶飾詞意圖卸責，惡性不輕，惟已經於本院審理中與被害人甲○
  ○達成和解，並提出合理之賠償（見本院卷第一六六頁），至表悔悟等一切情狀，
  量處如主文所示之刑，並諭知易科罰金之標準，以示懲儆。又被告前未曾受有期徒
  刑以上刑之宣告，其因一時失慮，偶罹刑典，犯罪後已見悔意，經此刑之宣告後，
  應知警惕而無再犯之虞，本院因認暫不執行其刑為當，予以宣告緩刑，用啟自新。
據上論斷，應依刑事訴訟法第三百六十九條第一項前段、第三百六十四條、第二百九
十九條第一項前段，刑法第一百九十三條、第四十一條、第七十四條第一款，罰金罰
鍰提高標準條例第一條前段、第二條，判決如主文。
本案經檢察官翟光軍到庭執行職務。
中      華      民      國    九十二    年      七      月     十一     日
                                    審判長法官  謝  志  揚
                                          法官  陳  淑  媛
                                          法官  何  方興
右正本證明與原本無異。
本件不得上訴。
                                        書記官  劉  妙  娘
中      華      民      國    九十二    年      七      月     十一     日


司法院資訊處製作；財團法人民間司法改革基金會備份。
